【裁判字號】    98,交抗,1566
【裁判日期】    980731
【裁判案由】    違反道路交通管理處罰條例
【裁判全文】
臺灣高等法院交通事件裁定            98年度交抗字第1566號
抗 告 人  交通部公路總局新竹區監理所中壢監理站
受處分人  甲○○
上列抗告人因受處分人違反道路交通管理處罰條例案件，不服臺
灣桃園地方法院中華民國98年5月25日所為裁定（98年度交聲第7
23號），提起抗告，本院裁定如下：
    主  文
抗告駁回。
    理  由
一、抗告意旨略以：本件受處分人甲○○原於民國77年11月3日
    考領職業小客車駕照，復取得職業大客車駕駛執照，乃於90
    年11月22日，依道路交通安全規則第61條規定，將職業小客
    車駕駛執照換為職業大客車駕駛執照，受處分人並依道路交
    通安全規則第61條規定，持以駕駛營業小客車。而受處分人
    因駕駛營業小客車違規，在6個月內（97年1月24日至同年7
    月19日），共記違規點數8點，已達6點以上，乃吊扣其駕駛
    營業小客車所憑之大客車駕駛執照，並於吊扣期間限制其駕
    駛營業小客車之資格。受處分人已知其受限制駕駛營業小客
    車之資格，卻於限制期間再駕駛營業小客車，依道路交通管
    理處罰條例第21條規定，當對受處分人科處罰鍰及吊銷駕駛
    執照並於1年內禁考，再依道路交通管理處罰條例第68條規
    定，執行吊銷其持有各級車類之駕駛執照。原裁定竟認受處
    分人不須吊銷駕照，亦不須受罰鍰及禁考之處罰，得繼續駕
    駛違規當時之車種即營業小客車，有違反道路交通管理處罰
    條例第21條、第63條及第68條規定目的，爰請求撤銷原裁定
    。
二、按法院受理有關交通事件，準用刑事訴訟法之規定，道路交
    通管理處罰條例第89條定有明文。又依道路交通案件處理辦
    法第25條第1項、第26條之規定，受處分人或原處分機關對
    於地方法院或其分院交通法庭所為之裁定有不服者，得為抗
    告；抗告程序除準用刑事訴訟法有關規定外，並準用異議及
    裁定程序之規定。從而，對於地方法院交通法庭就交通裁罰
    案件所為裁定有權提起抗告者，僅受處分人及原處分機關。
三、經查：
（一）本件受處分人係因駕駛營業小客車違規，在6個月內，違
      規記點共達6點以上，經原處分機關即交通部公路總局新
      竹區監理所，於97年8月21日裁處受處分人吊扣其駕駛營
      業小客車所憑之職業大客車駕駛執照1個月，並應接受道
      路交通安全講習之處分，吊扣期間自97年11月3日至同年
      12月2日止，有原處分機關汽車駕照基本資料及違規查詢
      報表電腦列印單影本附卷可佐（見原審卷第10頁）。受處
      分人於上開駕駛執照受吊扣期間之97年11月20日下午1時
      許，駕駛751-LU號營業小客車，行經臺中市○○路時，為
      臺中市警察局第六分局交通分隊警員查獲有「紅燈迴轉」
      違規，遂當場摯單舉發。嗣經原處分機關承辦人員發覺受
      處分人於該次違規時，所領有持以駕駛營業小客車之職業
      大客車駕駛執照業經吊扣，受處分人有「駕駛執照吊扣期
      間駕車」之違規行為，遂填掣竹監壢字第530004121號舉
      發通知單予以舉發，並經原處分機關，裁處受處分人罰鍰
      9千元，並吊銷其營業大客車駕駛執照、1年內禁考等處分
      ，亦分別有臺中市警察局中市警交字第GE0000000號舉發
      違反道路交通管理事件通知單、交通部公路總局新竹區監
      理所竹監壢字第530004121號舉發違反道路交通管理事件
      通知單影本、交通部公路總局新竹區監理所竹監壢裁字第
      裁00-000000000號違反道路交通管理事件裁決書在卷可稽
      （見原審卷第7頁、第9頁）。
（二）嗣受處分人不服原處分，向原審聲明異議，原審認為95年
      3月1日施行之道路交通管理處罰條例第68條規定，既將原
      條文關於「吊扣」駕駛執照處分效力擴及吊扣所持有之各
      級車類駕駛執照之規定予以刪除，引述本院97年度交抗字
      第815號裁定之見解，以同條例第21條第1項第5款及第4項
      後段（原裁定誤載為第3項）之駕駛執照吊扣期間駕駛小
      型車或機器腳踏車並吊銷其駕駛執照之規定，應限制於駕
      駛人違規時，其所駕駛該級車類之駕駛執照已受吊扣之處
      分，始有該條文之適用；並認受處分人之職業小客車駕駛
      執照未因受處分人換發職業大客車駕駛執照而不存在，受
      處分人依法仍得以之駕駛職業小客車，不應對其科處罰鍰
      、吊銷駕駛職執照等節，據以撤銷原處分，並為受處分人
      免罰之諭知。
（三）細核本件交通部公路總局新竹區監理所竹監壢裁字第裁00
      -000000000號違反道路交通管理事件裁決書（見原審卷第
      7頁）之記載，本件裁決之處分機關為交通部公路總局新
      竹區監理所，至於該所中壢監理站僅為執行之單位，縱然
      原裁定誤載本件原處分機關為交通部公路總局新竹區監理
      所中壢監理站，該站亦無從因此而成為本件裁決之處分機
      關，揆諸前開說明，本件抗告人交通部公路總局新竹區監
      理所中壢監理站，對於原裁定並無提起抗告之權利，核其
      抗告為法律上不應准許，應予駁回。
據上論斷，應依道路交通案件處理辦法第26條，刑事訴訟法第41
1 條前段，裁定如主文。
中    華    民    國    98    年    7     月    31    日
            刑事第十三庭  審判長法  官    曾德水
                                法  官    林婷立
                                法  官    陳恆寬
以上正本證明與原本無異。
不得再抗告。
                                書記官    黃家麟
中    華    民    國    98    年    8     月    4     日


司法院資訊處製作；財團法人民間司法改革基金會備份。
